臺灣高等法院刑事裁定
110年度抗字第1202號
抗  告  人  
即  受刑人  許凱傑

                    籍設臺北市○○區○○○路0段00號0樓(臺北○○○○○○○○○)


上列抗告人即受刑人因重傷害等案件，不服臺灣士林地方法院中
華民國110年6月22日所為撤銷緩刑之裁定（110年度撤緩字第67
號），提起抗告，本院裁定如下：
    主  文
抗告駁回。
    理  由
一、原裁定意旨略以：受刑人許凱傑因重傷害等案件，經臺灣新
    北地方法院（下稱新北地院）以105年度訴字1105號判決判
    處有期徒刑1年3月，緩刑4年，緩刑期間付保護管束，並應
    向檢察官指定之政府機關、政府機構、行政法人、社區或其
    他符合公益目的之機構或團體，提供60小時之義務勞務，及
    應完成12小時之法治教育課程，再經本院以107年度上訴字
    第1210號判決駁回上訴而確定等情，有上開各案號之判決書
    （見臺灣士林地方法院110年度撤緩字第67號卷【下稱原審
    卷】第9至29頁、第31至56頁）及本院被告前案紀錄表（見
    原審卷第89至91頁）在卷可稽。受刑人於上揭重傷害等案件
    判決確定後，經臺灣新北地方檢察署（下稱新北地檢署）檢
    察官通知執行，該傳票分別因未獲會晤本人亦無受領文書之
    同居人或受僱人，而寄存於受刑人於歷次偵查及審理時所陳
    報之新北市○○區○○街000巷0號4樓、雲林縣○○市○○路000巷00
    號等居所之管區派出所，有新北地檢署送達證書在卷可佐（
    見原審卷第61至63頁），嗣經新北地檢署檢察官函請上開居
    所轄區分局派員查訪，其中新北市○○區○○街000巷0號4樓之
    屋主表示不認識受刑人，受刑人亦未居住該址，另雲林縣○○
    市○○路000巷00號之屋主則表示受刑人已搬離，有新北市政
    府警察局中和分局109年6月2日新北警中刑字第1094692833
    號函及所附訪談紀錄表（見原審卷第71至73頁）、雲林縣警
    察局斗六分局109年6月11日雲警六偵字第1091001824號函（
    見原審卷第75頁）在卷可參，足認受刑人於上開判決確定後
    即未按其陳報之住址居住，且住居所不明。又新北地檢署因
    受刑人住居所不明，於109年12月14日將執行保護管束傳票
    張貼於該署牌示處，並函請臺北市內湖區公所揭示於該所公
    告欄而為公示送達，惟受刑人仍未到案報到執行等情，亦有
    新北地檢署公示送達公告（見原審卷第77頁）、新北地檢署
    109年12月16日新北檢德卯108執保256字第1090129574號函
    （見原審卷第81頁）、臺北市內湖區公所109年12月22日北
    市湖秘字第1093028668號函（見原審卷第83頁）在卷可憑，
    且受刑人所留門號0000000000、0000000000之行動電話，亦
    無法聯繫受刑人，有新北地檢署公務電話紀錄單在卷可佐（
    見原審卷第85至87頁），足徵受刑人並未遵守上開判決所命
    應遵守檢察官及執行保護管束者之命令，應向執行保護管束
    者確實報告其生活情況及工作環境等情，而有違反保安處分
    執行法第74條之2第2款、第4款等情形，且受刑人明知其於
    緩刑期間本應按時報到以執行保護管束，卻自行消聲匿跡，
    致無從得知其目前生活狀況或聯繫方式，且無從聯繫受刑人
    ，足認其係刻意迴避保護管束之執行，其違背情節實屬重大
    。綜上所述，受刑人無正當理由未能如期報到，且無意履行
    上開判決所附之條件，堪認上開緩刑之宣告，尚難以矯正受
    刑人之惡習，受刑人並未因緩刑之寬典而有所省悟及警惕，
    實無從再預期受刑人將會遵守相關法令規定，應認難收緩刑
    為鼓勵自新之效果，其確有違反保安處分執行法第74條之2
    第2款、第4款所定違反檢察官執行保護管束之命令情節重大
    ，當有執行刑罰之必要等語。
二、抗告意旨略以：抗告人即受刑人許凱傑（下稱抗告人）固設
    籍於臺北市○○區○○○路0段00號3樓，並於新北地院105年度訴
    字第1105號及本院107年度上訴1210號案件（下稱前案）審
    理期間，陳報之居所為新北市○○區○○街000巷0號4樓、雲林
    縣○○市○○路000巷00號，但抗告人於前案判決後，因獲得緩
    刑寬典，決定奮發向上、改過遷善，遂於108年5、6月間覓
    妥臺中市之哩來平價海鮮店廚師職位，並於108年9月搬遷至
    臺中市，抗告人擔憂將來無法收受執行之通知，遂於108年7
    月間以當時抗告人之女友陳怡靜門號0000000000行動電話，
    與前案承辦書記官聯繫並告知居所即將變更為臺中市○○區○○
    ○道0段0巷00弄00號7樓及新聯絡電話，並請求法院將執行通
    知寄至該址，然前案承辦書記官竟未告知抗告人案件已轉送
    新北地檢署執行科而應向新北地檢署陳明新址，致抗告人不
    知需向新北地檢署陳明新址，新北地檢署為本案執行時亦不
    知抗告人已遷居，仍將執行通知寄至抗告人之原居所並為寄
    存送達，但因該寄存送達之地址均已非抗告人實際上之居住
    所，揆諸前揭說明，新北地檢署所為寄存送達並非合法，不
    得以此認定抗告人經合法通知，卻無正當理由拒絕執行。原
    裁定認抗告人於本案重傷害案件判決確定後未按其陳報之住
    址居住而住居所不明云云，應有違誤。又抗告人自108年9月
    遷居臺中市龍井區後，原任職於哩來平價海鮮店擔任廚師，
    後因故離職，並於109年11月14日起任職於九號碼頭餐飲店
    擔任廚師迄今，有抗告人於110年5月間申請紓困時請雇主開
    立之在職證明書可佐，足見抗告人於前案獲得緩刑之寬典後
    ，已知警惕並改過遷善，有正常生活及正當工作，並無原裁
    定所稱隱匿行縱之情，且前案對抗告人緩刑宣告，確實已達
    緩刑為鼓勵自新之效果，於此情形下，難認抗告人有何違反
    保安處分執行法第74條之2第2款、第4款規定且情節重大之
    事由。況且，本案復無其他證據顯示抗告人有何行為顯現其
    主觀惡性及反社會性等情，使本案重傷害案件原為促使惡性
    輕微之被告改過自新而宣告之緩刑，已難收其預期之效果，
    合於保安處分執行法第74條之3第1項規定撤銷緩刑宣告之要
    件，而確有執行刑罰之必要，是原裁定率爾撤銷抗告人之前
    案緩刑宣告，於法不合，請將原裁定撤銷，並駁回檢察官之
    聲請云云。
三、保安處分執行法第74條之2、第74條之3第1項分別規定：「
    受保護管束人在保護管束期間內，應遵守左列事項：保持
    善良品行，不得與素行不良之人往還。服從檢察官及執行
    保護管束者之命令。不得對被害人、告訴人或告發人尋釁
    。對於身體健康、生活情況及工作環境等，每月至少向執
    行保護管束者報告一次。非經執行保護管束者許可，不得
    離開受保護管束地；離開在10日以上時，應經檢察官核准。
    」、「受保護管束人違反前條各款情形之一，情節重大者，
    檢察官得聲請撤銷保護管束或緩刑之宣告。」可知撤銷保護
    管束或緩刑之事由，係以受刑人違反保護管束應遵守之事項
    ，情節重大，已不能達其教化之目的，該保護管束處分已不
    能收效，為聲請撤銷緩刑之要件。至緩刑宣告是否得撤銷，
    除須符合前揭法定要件外，並採裁量撤銷主義，賦予法院就
    緩刑宣告能否達到預期效果，以及有無執行刑罰必要等裁量
    的權限。
四、經查：抗告人前因重傷害案件，經新北地院以105年度訴字
    第1105號判決判處有期徒刑1年3月，緩刑4年，緩刑期間付
    保護管束，並應向檢察官指定之政府機關、政府機構、行政
    法人、社區或其他符合公益目的之機構或團體，提供60小時
    之義務勞務，及應完成12小時之法治教育課程，再經本院以
    107年度上訴字第1210號判決駁回上訴而確定。前案判決確
    定後，經移送新北地檢署執行，新北地檢署檢察官遂依抗告
    人於前案審理期間所陳報之居所新北市○○區○○街000巷0號4
    樓、雲林縣○○市○○路000巷00號寄送執行傳票，均因未獲晤
    本人亦無受領文書之同居人或受雇人，分別依法寄存於所在
    地之新北市政府警察局中和分局景安派出所、雲林縣警察局
    斗六分局公正派出所，抗告人均未遵期到案。新北地檢署檢
    察官遂再函請上開所在地分局派員查訪，其中①新北市○○區○
    ○街000巷0號4樓之屋主表示不認識受刑人，受刑人亦未居住
    該址；②雲林縣○○市○○路000巷00號之屋主表示受刑人已搬離
    等情，有上開各案號刑事判決書、本院被告前案紀錄表、新
    北地檢署送達證書、新北市政府警察局中和分局109年6月2
    日新北警中刑字第1094692833號函及所附訪談紀錄表、雲林
    縣警察局斗六分局109年6月11日雲警六偵字第1091001824號
    函在卷可稽，足認抗告人於前案判決確定後即未按其陳報之
    住址居住，且所在地不明。嗣新北地檢署因抗告人住居所不
    明，再將執行傳票依法對抗告人為公示送達，並於109年12
    月14日將執行傳票張貼於新北地檢署牌示處，以及函請臺北
    市內湖區公所揭示於該所公告欄而為公示送達，通知抗告人
    於110年1月26日到新北地檢署執行，抗告人仍未依期限到新
    北地檢署報到執行，且抗告人所留門號0000000000、000000
    0000之行動電話，亦無法聯繫抗告人，有上開新北地檢署公
    示送達公告、新北地檢署109年12月16日新北檢德卯108執保
    256字第1090129574號函、臺北市內湖區公所108年12月22日
    北市湖秘字第1093028668號函、新北地檢署公務電話紀錄單
    在卷可參。是抗告人於緩刑並付保護管束期間，竟未等待檢
    察官後續執行，即行離開原居住地，且屆期並未到案執行，
    亦未陳報無法到案之原因及其現住居所或所在地，甚至於檢
    察官向原審聲請撤銷緩刑宣告前，均未主動與執行機關聯繫
    ，足認抗告人並未遵守前案判決所命應遵守檢察官及執行保
    護管束者之命令，且抗告人知悉於緩刑期間本應按時報到以
    執行保護管束，卻未自行向執行保護管束者確實報告其生活
    情況及工作環境，而有違反保安處分執行法第74條之2第2款
    、第4款之規定，且情節重大，足認原宣告之緩刑確難收其
    預期效果，而有執行刑罰之必要。原審同此見解，撤銷抗告
    人前所受緩刑之宣告，其裁量符合目的性，尚無不合。抗告
    意旨雖另以抗告人曾以其女友之行動電話與前案承辦之書記
    官聯繫告知將遷居臺中，並陳明臺中之地址及聯絡電話，新
    北地檢署仍以抗告人於前案審理期間所陳明之居所送達執行
    傳票，因未獲會晤本人亦無受領文書之同居人或受僱人，而
    為寄存並非合法云云置辯，卻未提出任何足以釋明其非故意
    或有正當事由致不能遵期報到之證據資料供參，自非可採。
    至抗告人固聲請調閱其當時女友陳怡靜所有行動電話門號帳
    單資料，並函詢哩來平價海鮮店，以證明抗告人確有於108
    年7月撥打電話與前案承辦書記官聯繫，並陳明更改住居所
    地址，以及抗告人於前案緩刑宣告後，確有正當工作云云，
    然電信公司之電話通聯紀錄通常僅保存6個月，為眾所周知
    之事實，且為本院職務上所已知之事項，抗告人所指108年7
    月間迄今2年有餘，顯已逾保存期限甚久無從調取；又抗告
    人縱有於前案緩刑宣告後至臺中哩來平價海鮮工作，仍無礙
    於抗告人之行為符合保安處分執行法第74條之2第2款、第4
    款、第74條之3第1項所定得撤銷緩刑之要件，從而，本院自
    無依抗告人之聲請而為無益調查之必要，附此敘明。
五、綜上所述，原審法院認抗告人並未因受前開緩刑之宣告而知
    所警惕，本件緩刑之宣告顯難收其預期效果，仍有執行刑罰
    之必要，而依法撤銷其前所受緩刑之宣告，並無違誤。抗告
    意旨仍執前詞，指摘原裁定不當，為無理由，應予駁回。
據上論斷，應依刑事訴訟法第412條，裁定如主文。
中　　華　　民　　國　　110 　年　　8 　　月　　23　　日
                  刑事第三庭    審判長法　官  張惠立
                                      法　官  廖怡貞
                                      法　官  張江澤
以上正本證明與原本無異。
不得再抗告。
                                      書記官  林明慧  
中　　華　　民　　國　　110 　年　　8 　　月　　25　　日